最高法院刑事判決　　　　　　　　　 111年度台上字第4382號
上　訴　人　張榮發


上列上訴人因違反毒品危害防制條例等罪案件，不服臺灣高等法
院花蓮分院中華民國111年7月13日第二審判決（ 111年度原上訴
字第15號，起訴案號：臺灣花蓮地方檢察署110年度偵字第885、
1413、1596號），提起上訴，本院判決如下：
    主  文
上訴駁回。
    理  由
一、按刑事訴訟法第377 條規定，上訴於第三審法院，非以判決
    違背法令為理由，不得為之。是提起第三審上訴，應以原判
    決違背法令為理由，係屬法定要件，且必須依卷內訴訟資料
    為具體之指摘，並足據以辨認原判決已具備違背法令之形式
    者，始屬相當。本件原判決綜合全案證據資料，本於事實審
    法院之推理作用，認定上訴人張榮發有如其事實欄一即其附
    表編號1至8 所載販賣第二級毒品甲基安非他命共8次之犯行
    ，因而維持第一審論上訴人以販賣第二級毒品共 8罪，每罪
    均依毒品危害防制條例第17條第2 項規定減輕其刑後，分別
    處同上附表「原判決主文」欄所示之刑，並諭知相關之沒收
    及追徵，復就前揭 8罪所處徒刑，合併定其應執行之刑為有
    期徒刑5 年10月之判決，而駁回上訴人在第二審之上訴，已
    詳述其所憑證據及認定之理由（上訴人於偵查中、第一審及
    原審均坦承本件全部犯行不諱）。核其所為之論斷，俱有卷
    內資料可資覆按，從形式上觀察，原判決並無足以影響其判
    決結果之違法情形存在。
二、上訴人上訴意旨略以：伊並無本件被訴販賣甲基安非他命予
    潘永德、周碩一及潘裕文（下稱潘永德等人）共8 次之犯行
    ，潘永德等人所為不利於伊之指證與事實不符，均不足以採
    信。而伊先前坦承犯行則係擔心遭羈押所為之不實自白，亦
    不足以採信，且本件並未查獲任何毒品，自不足以證明伊有
    本件被訴販賣甲基安非他命犯行。原判決認定伊有本件被訴
    販賣甲基安非他命犯行，顯有不當云云。
三、惟證據之取捨及事實之認定，均為事實審法院之職權，倘其
    採證認事並未違背證據法則，並已詳述其取捨證據及得心證
    之理由者，自不能任意指為違法而執為適法之第三審上訴理
    由。本件原判決依憑上訴人於偵、審程序期間均坦承有本件
    被訴販賣甲基安非他命予潘永德等人共8 次之犯行，佐以證
    人潘永德等3 人所為不利於上訴人之指證及卷附通訊監察譯
    文等相關證據資料，經綜合判斷，因認上訴人前揭任意性自
    白與事實相符，據以認定上訴人確實有本件被訴販賣甲基安
    非他命共 8次之犯行，已詳述其所憑證據及認定之理由。核
    其所為之論斷，俱有卷內資料可資覆按，尚無違反經驗及論
    理法則之情形。上訴人上訴意旨所云，無非置原判決上開論
    斷說明於不顧，任意指摘原判決不當，依上開說明，要非依
    據卷內資料執為指摘之適法第三審上訴理由。又被告自白之
    動機如何，與其自白是否出於任意性無關，縱其係為求取具
    保停止羈押或其他目的而自白，亦不能謂其自白並非出於任
    意性。上訴人於原審並未主張其先前所為之自白究有如何非
    出於任意性或與事實不符之情形，於上訴至法律審之本院始
    翻異其先前所為之全部自白，辯稱其係擔心遭羈押始不實自
    白有本件犯行云云，據以指摘原審採用其上述自白作為犯罪
    之證據為不當，依上述說明，亦非合法之第三審上訴理由。
    是本件上訴意旨均非依據卷內資料具體指摘原判決究有如何
    違背法令之情形，徒就原審採證認事職權之適法行使，暨原
    判決已明確論斷說明之事項，漫為爭執，並就其有無本件販
    賣甲基安非他命共 8次之單純事實，漫為爭辯，顯不足據以
    辨認原判決已具備違背法令之形式。揆之首揭說明，其上訴
    均為違背法律上之程式，應併予駁回。
據上論結，應依刑事訴訟法第395條前段，判決如主文。
中    華    民    國   111    年    10    月    6     日
                  刑事第一庭審判長法  官  郭  毓  洲  
                                  法  官  林  英  志  
                                  法  官  蔡  憲  德  
                                  法  官  楊  力  進  
                                  法  官  林  靜  芬  
本件正本證明與原本無異
                                  書記官
中    華    民    國   111    年    10    月    7     日